【裁判字號】    96,交易,98
【裁判日期】    970403
【裁判案由】    過失傷害等
【裁判全文】
臺灣基隆地方法院刑事判決              96年度交易字第98號
公  訴  人  臺灣基隆地方法院檢察署檢察官
被      告  甲○○
上列被告因過失傷害等案件，經檢察官提起公訴（96年度調偵字
第117號），本院判決如下：
    主  文
甲○○服用酒類，不能安全駕駛動力交通工具而駕駛，處拘役肆
拾日，如易科罰金，以新臺幣壹仟元折算壹日。
過失傷害部分公訴不受理。
    事  實
一、甲○○曾於民國91年5月24日，因酒醉駕車案件，經本院以
    91年度基交簡字第214號案件判處拘役50日，如易科罰金以
    銀元300元折算1日，並諭知緩刑宣告3年確定，猶不知悔改
    ，於96年6月5日晚間10時許，在基隆市○○路93巷「香檳卡
    拉OK」內飲用酒類，嗣於翌日（6月6日）凌晨2時許，因飲
    酒後已達不能安全駕駛動力交通工具之際，猶駕駛車牌GN-6
    698號自用小客車，搭載其妻從孝二路沿愛一路東岸高架橋
    下，往中正路方向行駛，嗣於同日凌晨2時40分許行抵愛一
    路、仁一路東岸高架橋之交岔路口前時，疏未注意號誌顯示
    ，而闖越紅燈，此時適有由丙○○所駕駛之車牌0056-MX 號
    自用小客車，正從國道中山高速公路行駛東岸高架橋，欲下
    東岸高架橋後右轉仁一路，丙○○因閃避不及，致0056-MX
    號自用小客車右前車頭與甲○○所駕之GN-6698號自用小客
    車左側車身發生撞擊，丙○○受撞擊後，受有頭部及頸部鈍
    挫傷、左膝瘀傷等傷害（業據撤回告訴，理由詳如後述）。
    嗣經員警據報到場處理車禍事故，測得甲○○呼氣所含酒精
    濃度為每公升0.56毫克，始悉上情。
二、案經被害人丙○○告訴及基隆市警察局第一分局報請臺灣基
    隆地方法院檢察署檢察官偵查起訴。
    理  由
壹、有罪部分：
一、前揭事實業據被告甲○○於本院審理時坦承不諱，核與證人
    丙○○所證情形相符，並有偵查卷附之酒精濃度測試單、道
    路交通事故現場圖、道路交通事故調查報告表、現場照片在
    卷可稽，被告為警查獲當時，已處於酒後不能安全駕駛動力
    交通工具之情狀甚明。綜上所陳，本案事證明確，被告犯行
    堪可認定，應依法論科。
二、論罪科刑：
  (一)按行為後法律有變更者，適用行為時之法律，但行為後之法
    律有利於行為人者，適用最有利之法律，刑法第2條第1項定
    有明文。所稱最有利之法律，在論罪科刑者，應將法律修正
    前、後之規定綜合比較，一併適用，不得予以割裂而分開適
    用，最高法院民國95年5月23日刑庭總會決議足資參照。經
    查：被告行為時刑法第185條之3其內容為：『服用毒品、麻
    醉藥品、酒類或其他相類之物，不能安全駕駛動力交通工具
    而駕駛者，處一年以下有期徒刑、拘役或三萬元以下罰金。
    』，按刑法施行法第1條之1規定：『（第1項）中華民國94
    年1月7日刑法修正施行後，刑法分則編所定罰金之貨幣單位
    為新臺幣。（第2項）94年1月7日刑法修正時，刑法分則編
    未修正之條文定有罰金者，自94年1月7日刑法修正施行後，
    就其所定數額提高為30倍。但72年6月26日至94年1月7日新
    增或修正之條文，就其所定數額提高為3倍』。由於刑法第
    185條之3前次係於88年4月21日修正公布，依前開規定罰金
    數額應提高為3倍。行為後刑法第185條之3於97年1月2日修
    正公布，其內容為：『服用毒品、麻醉藥品、酒類或其他相
    類之物，不能安全駕駛動力交通工具而駕駛者，處一年以下
    有期徒刑、拘役或科或併科十五萬元以下罰金。』，比較新
    、舊法結果，自以被告行為時即修正前之刑法第185條之3規
    定較有利於被告，應依刑法第2條第1項前段，適用修正前之
    刑法第185條之3規定論科」。
  (二)本院審酌被告前曾因酒後駕車公共危險罪經本院判處拘役50
    日、緩刑3年後，仍不知改掉酒後駕車之犯行，明知酒後駕
    車在道路上行駛，因注意與反應能力降低，對一般往來之公
    眾具有高度危險性，竟仍執意酒後駕車，罔顧公眾安全，並
    考量被告於為警查獲後，其呼氣酒精濃度值非甚高，被告犯
    後坦承之態度等一切情狀，量處如主文所示之刑，併諭知易
    科罰金之折算標準。
貳、公訴不受理部分：
一、公訴意旨略以：被告甲○○於民國96年6月5日晚間10時許，
    在基隆市○○路93巷「香檳卡拉OK」內飲用酒類，翌日（6
    月6日）凌晨2時許，已因飲酒欠缺通常之注意力，而無安全
    駕駛車輛之能力，猶駕駛車牌GN-6698號自用小客車，從孝
    二路沿愛一路東岸高架橋下，往中正路方向行駛，欲載其妻
    回武昌街住處；迨同日凌晨2時40分許，行抵愛一路、仁一
    路東岸高架橋之交岔路口前時，原應注意汽車行駛時，應注
    意車前狀況，並應注意汽車行駛至交岔路口，應遵守燈光號
    誌之指示，依當時天候雨、夜間有照明、路面無缺陷、無障
    礙物、視距良好等情，並無不能注意情事，詎被告甲○○因
    酒醉影響意識狀態，並使反應能力及操控力均減低，致疏未
    注意號誌顯示，而闖越紅燈，此時適有由告訴人丙○○所駕
    駛之車牌0056-MX號自用小客車，正從國道中山高速公路行
    駛東岸高架橋，欲下東岸高架橋後右轉仁一路，告訴人丙○
    ○因閃避不及，致0056-MX號自用小客車右前車頭與被告甲
    ○○所駕之GN-6698號自用小客車左側車身發生撞擊，告訴
    人丙○○受撞擊後，受有頭部及頸部鈍挫傷、左膝瘀傷等傷
    害，因認被告涉嫌刑法第284條第1項前段之過失傷害罪嫌。
二、按告訴乃論之罪，告訴人於第一審辯論終結前得撤回其告訴
    ，又告訴經撤回者，應諭知不受理之判決，刑事訴訟法第23
    8條第1項、第303條第3款定有明文。
三、查本件被告甲○○經檢察官起訴另涉有刑法第284條第1項之
    過失傷害罪嫌，依同法第287條前段之規定，須告訴乃論。
    茲據告訴人丙○○具狀撤回告訴，依照首開說明，本件爰不
    經言詞辯論，逕為諭知不受理之判決。
據上論斷，應依刑事訴訟法第299條第1項前段、第303條第3款、
第307條，刑法第2條第1項前段、第41條第 1項前段，修正前刑
法第185條之3，刑法施行法第1條之1，判決如主文。
本案經檢察官乙○○到庭執行職務。
中    華    民    國    97    年    4     月    3     日
                  刑事第三庭法    官  鄭培麗
以上正本證明與原本無異。
對於本件判決如有不服，應於收受送達後10日內，向本院提出上
訴書狀，上訴於臺灣高等法院，並按他造當事人之人數附具繕本
。
中    華    民    國    97    年    4     月    3     日
                            書 記 官  王佩珠
附錄論罪法條：
中華民國刑法(舊 94.02.02 以前)第185條之3
服用毒品、麻醉藥品、酒類或其他相類之物，不能安全駕駛動力
交通工具而駕駛者，處1年以下有期徒刑、拘役或30000元以下罰
金。


司法院資訊處製作；財團法人民間司法改革基金會備份。
